臺灣臺北地方法院民事簡易判決
110年度北簡字第14105號
原      告  謝明昌  

被      告  呂炫蔚  
上列當事人間請求損害賠償事件，本院於中華民國110年10月12
日言詞辯論終結，本院判決如下︰
　　主    文
被告應給付原告新臺幣陸萬參仟柒佰陸拾參元，及自民國一百一
十年五月十二日起至清償日止，按週年利率百分之五計算之利息
。
原告其餘之訴駁回。
訴訟費用新臺幣貳仟柒佰陸拾元，由被告負擔四分之一，餘由原
告負擔。
本判決第一項得假執行。但被告如以新臺幣陸萬參仟柒佰陸拾參
元為原告預供擔保，得免為假執行。
原告其餘假執行之聲請駁回。
    事實及理由
一、被告經受合法通知，無正當理由，未於言詞辯論期日到場，
    核無民事訴訟法第386 條各款所列情事，爰依原告聲請，由
    其一造辯論而為判決。
二、原告主張：被告於民國109年1月15日02時11分，騎乘車牌號
    碼000-000號普通重型機車，行經臺北市萬華區中華路一段
    北向南第3車道，行駛至臺北市萬華區中華路一段與廣州街
    口時，被告因未注意其他車輛且未啟亮左方向燈即向左變換
    行向，致後方騎乘車牌號碼000-0000號大型重型機車（下稱
    系爭車輛）直行狀態之原告與被告發生擦撞，致原告支出系
    爭車輛維修費新臺幣(下同)119,000元，並受有工作損失133
　　,636元（即因過失傷害案件被判刑30天、開庭天數9天、調
    解天數2天及受傷休息3天，共計44天），總金額共計252,
　　636元，爰提起本件等語。並聲明：被告應給付原告252,636
    元，及自起訴狀繕本送達之翌日起至清償日止，按週年利率
    5%計算之利息，並願供擔保請准宣告假執行。
三、按因故意或過失、不法侵害他人權利者，負損害賠償責任；
    汽車、機車或其他非依軌道行駛之動力車輛，在使用中加損
    害於他人者，駕駛人應賠償因此所生之損害，但於防止損害
    之發生，已盡相當之注意者，不在此限；民法第184條第1項
    前段、第191條之2定有明文。經查，原告主張被告於前揭時
    地與系爭車輛發生碰撞等節，業經原告提出道路交通事故當
    事人登記聯單、道路交通初步分析研判表、道路交通事故現
    場圖、估價單等件影本在卷可稽（見本院卷第11-15頁、第1
    9-21頁），並經本院依職權向臺北市政府警察局交通警察大
    隊調閱之道路交通初步分析研判表、道路交通事故現場圖、
    道路交通事故補充資料表、道路交通事故談話紀錄表、道路
    交通事故調查報告表㈠㈡、時相號誌表、當事人酒精測定紀錄
    表、肇事人自首情形紀錄表、道路交通事故當事人登記聯單
    、系爭車輛行車影像翻拍照片、道路交通事故照片黏貼紀錄
    表等資料核閱屬實（見本院卷第29-66頁），被告經受合法
    通知，既未於言詞辯論期日到場，復未提出書狀作任何聲明
    或陳述，自堪信原告主張之事實為真實。本件被告既因使用
    汽車中加損害於原告及系爭車輛，致系爭車輛受損，被告之
    過失行為與系爭車輛之車損結果，亦有相當因果關係
　　，是被告應就本件事故所生之系爭車輛之損害負損害賠償責
    任。
四、又按負損害賠償責任者，除法律另有規定或契約另有訂定外
　　，應回復他方損害發生前之原狀；不能回復原狀或回復顯有
    重大困難者，應以金錢賠償其損害；不法侵害他人之身體或
    健康者，對於被害人因此喪失或減少勞動能力或增加生活上
    之需要時，應負損害賠償責任，民法第213條第1項、第215
    條、第193條第1項分別定有明文。茲就原告所請求損害賠償
    之金額分述如下：
  ㈠修車費用119,000元部分：
　　按不法毀損他人之物者，被害人得請求賠償其物因毀損所減
    少之價額，民法第196條定有明文。又依上開規定請求賠償
    物被毀損所減少之價額，得以修復費用為估定之標準，但以
    必要者為限（例如：修理材料以新品換舊品，應予折舊），
    最高法院77年度第9次民事庭會議決議參照。另依行政院所
    發布之固定資產耐用年數表及固定資產折舊率表，機械腳踏
    車及其他（含腳踏自行車）之耐用年數為3年，本院爰依行
    政院所頒固定資產耐用年數表及固定資產折舊率表，採定率
    遞減法計算系爭車輛之折舊。查原告修復系爭車輛費用計11
    9,000元，此有原告提出之估價單2紙及發票為證（見本院卷
    第19-21頁及第107頁），該估價單及發票雖未區分零件、工
    資費用，然依一般市場行情，應認零件費用、工資費用比例
    為3：1，較屬公平，故零件費用為89,250元（計算式：119,
    000元×3/4＝89,250元，元以下四捨五入），工資費用為29,7
    50元（計算式：119,000元－89,250元＝29,750元），揆諸首
    揭規定，其中新零件更換舊零件之零件折舊部分非屬必要費
    用，應予扣除。而依行政院所發布之固定資產耐用年數表及
    固定資產折舊率表，機械腳踏車及其他（含腳踏自行車）之
    耐用年數為3年，依定率遞減法每年應折舊536/1000，系爭
    車輛自出廠日107年10月起至發生車禍日109年1月15日止，
    已使用約1年4個月，則系爭車輛更換零件部分，經扣除折舊
    後為34,013元（計算式如附表），加計工資費用29,750元後
    ，原告得向被告請求之車輛修復費用為63,
　　763元（計算式：34,013元＋29,750元＝63,763元），逾此範
    圍之請求，即屬無據。
  ㈡工作損失133,636元部分：
　　原告主張工作損失為過失傷害案件被判刑的30天、開庭天數
    9天、調解2天及受傷休息3天，共計44天，因上開原因而無
    法工作所致其工作損失，金額共計133,636元云云，惟查，
    原告固提出診斷證明書影本乙份為證（見本院卷第17頁），
    其上記載原告受有右手腕、右手肘及右肩扭傷及擦傷、右大
    腿右膝挫傷及右腳踝有挫傷及擦傷等傷害，惟原告並未舉證
    證明其有不能工作之損失，又原告因過失傷害而被判刑30日
　　，係因其個人之行為所致，尚難認係因被告之行為致其有不
    能工作之損失，而開庭及調解所花費之時間，均係因原告為
    保護個人權益所支出之訴訟成本，故原告此部分之請求，並
    無理由。
  ㈢綜上，原告得請求被告賠償之金額為63,763元。　
五、從而，原告依侵權行為之法律關係，請求被告給付63,763元
    ，及自起訴狀繕本送達之翌日即110年5月12日起至清償日止
    ，按週年利率5%計算之利息，為有理由，應予准許。逾此部
    分之請求，則無理由，應予駁回。
六、本件原告勝訴部分，係就民事訴訟法第427 條適用簡易程序
    所為被告敗訴之判決，依同法第389 條第1 項第3 款規定，
    應依職權宣告假執行。並被告之聲請宣告被告於預供擔保後
    ，得免為假執行。至原告敗訴部分，其假執行之聲請失所附
    麗，應一併駁回之。
七、訴訟費用額負擔之依據：民事訴訟法第79條，爰依後附計算
    書確定如主文第3項所示金額。。
中　　華　　民　　國　　110 　年　　10　　月　　26　　日
　　　　　　　         　臺北簡易庭  
　　　　　　　　　            法    　官　郭美杏
以上正本係照原本作成。
如不服本判決，應於判決送達後20日內向本院（臺北市○○○路
0 段000 巷0 號）提出上訴狀。（須按他造當事人之人數附繕本
）。如委任律師提起上訴者，應一併繳納上訴審裁判費。
中　　華　　民　　國　　110 　年　　10　　月　　26　　日
            　　　　　　　　　書　記　官  林玗倩
計　　算　　書
項　　　　目             金　額（新臺幣）     　　備　註
第一審裁判費   　 　　   2,760元
合　　　　計　　　       2,760元
附表
-----
折舊時間           金額
第1年折舊值        89,250×0.536=47,838
第1年折舊後價值    89,250-47,838=41,412
第2年折舊值        41,412×0.536×(4/12)=7,399
第2年折舊後價值    41,412-7,399=34,013